Mathlouthi Sirine

mathlouthi.sirine124@gmail.com 55356635 Beni khaled, 8021,Nabeul,Tunisie 27ans|Tunisienne Permis B



PROFIL PROFESSIONNEL

Personne rigoureuse et organisée justifiant d'un Diplôme Master en finance et de 1 ans d'expérience recherche un poste à temps plein dans la région de Nabeul. Capable d'accomplir ses tâches avec sérieux et réactivité pour assister activement la direction dans ses opérations courantes. Parfaite aptitude à faire preuve de discrétion dans le traitement des dossiers confiés.

EXPÉRIENCE PROFESSIONNELLE

Nov.2018-Oct.2019

Contrôle Gestion - Lumière Logistique

Nabeul, Tunisie

- Gestion des stocks
- Traitement desfactures
- Enregistrement des opérations comptables
- Prise de décisions
- Maîtrise de Logiciel SageX3
- Sage comptabilité et commerciale

Inventaires

Juin.2017 - Aout.2017

L'instance supérieure indépendante pour les élections(ISIE)

Nabeul, Tunisie Poste occupé : Agent d'inscription

Avril 2018 - Mai. 2018

L'instance supérieure indépendante pour les élections(ISIE)

Poste occupé : Agent de Contrôle

Févr.2017-Avr.2017

Stages - Banque National Agricole

Tunis, Tunisie

Nabeul, Tunisie

Poste occupé : assistante de la direction du financement de PME

Août2015-Août2015

Stage Guichetière - Attijari Bank

FORMATION

2011-2012

Diplôme du Baccalauréat en économie et gestion

Nabeul, Tunisie

Lycée Menzel Bouzelfa

2012-2015

Licence fondamentale en gestion (spécialité: Finance)

Tunisie

Ecole supérieure de commerce de Tunis

2015-2017

Mastère professionnel : ingénierie Financière

Tunisie

Ecole supérieure de commerce de Tunis

COMPÉTENCES

Créativité • • • • ○

Capacité d'écoute

Capacité d'adaptation

••••

Esprit d'équipe • • • • • •

Excel • • • 0 0

Gestion du stress $\bullet \bullet \circ \circ$

Honnêteté $\bullet \bullet \bullet \bullet \bullet$ Power Point $\bullet \bullet \bullet \circ \circ$ Word $\bullet \bullet \bullet \circ \circ$

Langue

Anglais: Débutant Français: Intermédiaire Arabe: Langue maternelle

CENTRES D'INTÉRÊT

Les Formation.

Développement Web.

Le Volontariat.

COURS ET CERTIFICATIONS

 $\textbf{Soft-Skills:} \ L'organisation internationale \ Du \ Travail(ACJEMP)-Actuellement$

Full-Stack JS: Go My Code